# 请教陈版，收购股权投资基金公司投资对象

提问人：cjzhangyong 时间：2017-05-07 14:04:02
A上市公司 16 年 1 月 1 日做为劣后级有限合伙人持股25%，资产管理公司作为优先级有限合伙人持股74.98%，两个普通合伙人各自占比0.01%，成立B股权投资基金合伙企业（有限合伙）， 2016 年 1 月 5 日收购C公司75%股权， 2017 年 5 月 1 日A公司要收购B合伙企业持有C公司的75%股权问题 1 ：假设A公司对合伙企业采用权益法核算，B合伙企业将C公司纳入合并报表，那么A公司单体报表将 17 年1-4 月对B合并报表中归属与母公司的净利润计算投资收益，B为 5 月 1 日不将C纳入合并范围，然后5-12月B企业的单体净利润计算投资收益。A公司合并报表对B权益法核算与个别报表一致。 问题 2 ：A上市公司将B合伙企业纳入合并报表范围，采用非同一控制企业合并进行合并报表处理，对资产管理公司的出资作为金融负债，资产管理公司的出资按照6%固定收益的支出计入财务费用，成立合伙企业时候合伙协议写到资产管理公司后续会退出，然后A上市公司收购C75%股权， 那么 17 年 5 月 1 日A从B收购C75%股权的价格高于与原来B收购C75%股权的价格，该差异如何处理（差异部分需要根据资产管理公司的持股比例分红给资产管理公司，原来没有资金，相当于向资产管理公司借款，先有资金在进行收购，后续注销B公司）。

回答人：chenyiwei
从你说的情况看，第二种做法即“A上市公司将B合伙企业纳入合并报表范围，采用非同一控制企业合并进行合并报表处理，对资产管理公司的出资作为金融负债，资产管理公司的出资按照6%固定收益的支出计入财务费用，成立合伙企业时候合伙协议写到资产管理公司后续会退出”的可能性更大。在此假设下，自B取得对C的控制权之日起，A就应当将C纳入合并报表范围，而不是到收购股权时才纳入合并报表范围。 17 年 5 月 1 日A从B收购C75%股权的价格高于与原来B收购C75%股权的价格，其差额部分应根据B的合伙协议确定其归属。归属于优先级LP的部分在合并报表层面作为利息支出；归属于劣后级LP（即A自身）的部分与个别报表层面对C的投资成本相抵。

提问人：zengfengxia 时间：2017-05-17 11:07:36
陈版，借用楼主案例，假设A公司持有B基金的劣后级份额较低，未拥有控制权，对其权益法核算或作为可供出售金融资产。在此前提下，A公司溢价收购B基金持有的C公司控制权，B基金确认处置损益。这二者是否无需考虑未实现利润的抵消？

回答人：chenyiwei
不用抵销，因为是收购业务。

提问人：zengfengxia 时间：2017-05-18 09:22:40
谢谢陈版！ 权益法核算情况下，按照cas2应用指南第 45 页，联营企业向投资方出售业务的，投资方应按cas20的规定进行会计处理，投资方应全额确认与交易相关的利得或损失。这段内容不适用于 3 楼的情况？

回答人：chenyiwei
抱歉，原点评有误，已更正。